【裁判字號】    89,易,1607
【裁判日期】    890919
【裁判案由】    毒品危害防制條例
【裁判全文】
臺灣臺北地方法院刑事判決                        八十九年度易字第一六七號
    公  訴  人  臺灣臺北地方法院檢察署檢察官
    被      告  甲○○
右列被告因違反毒品防制條例案件，經檢察官聲請簡易判決處刑（八十九年度毒偵字
第一六三一號、第一七六一號），本院簡易庭認應適用通常程序，移由本院審理，本
院判決如左：
    主  文
甲○○連續施用第二級毒品，處有期徒刑陸月，如易科罰金，以佰元折算壹日。
    事  實
一、甲○○前因施用毒品案件，經本院以八十八年度毒聲第五四四號裁定送觀察、勒
    戒後，認無繼續施用毒品之傾向，經台灣台北地方法院檢察署檢察官於以八十八
    年度偵字第五六三二號為不起訴處分，又因施用毒品案件，經本院於民國八十九
    年二月十四日以八十九年度毒聲字第四一八號裁定送觀察、勒戒後，認無繼續施
    用毒品之傾向，再經同署檢察官於同年三月二日以八十九年度毒偵字第六一四號
    為不起訴處分。詎仍不知悔改，又基於概括之犯意，分別於八十九年三月二十七
    日前四日內及同年四月二十日前四日內某時，在不詳地點，連續施用第二級毒品
    安非他命多次，經警於八十九年三月二十七日、四月二十日，分別採其尿液送驗
    結果均呈安非他命陽性反應而查獲。
二、案經臺北市政府文山第二分局報請臺灣臺北地方法院檢察署檢察官偵查起訴。
    理  由
一、訊據被告甲○○矢口否認伊於右揭第二次觀察、勒戒後，有再施用毒品安非他命
    之犯行，辯稱：伊於八十九年三月二十一日第二次觀察、勒戒出來後，不可能再
    施用安非他命等語。惟查，被告確有因施用毒品案件，曾經本院兩次裁定送觀察
    、勒戒後，因均無繼續施用毒品之傾向，分經台灣台北地方法院檢察署檢察官為
    不起訴處分等情，有台灣台北地方法院檢察署檢察官八十八年度偵字第五六三二
    號、八十九年度毒偵字第六一四號不起處分書（八十九年度毒偵字第一六三一號
    偵卷第十三至十五頁）及台灣高等法院被告全國前案紀錄表、台灣高等法院檢察
    署刑案紀錄簡覆表（見本院卷）附卷可按。又被告第二次觀察、勒戒後，係於八
    十九年三月二日，因無繼續施用毒品傾向而出所，有本院查詢之台灣台北地方法
    院法務部在監在押資料表附卷可查，被告所辯已不足採，且被告於第二次觀察、
    勒戒後，確有於八十九年三月二十七日、同年四月二十日，經警採其尿液送驗等
    情，業據被告坦承在卷（參見本院八十九年九月十四日筆錄），而該尿液送驗結
    果均呈安非他命陽性反應等情，不惟有台灣檢驗科技股份有限公司出具之尿液檢
    驗報告（八十九年度毒偵字第一六三一號卷第五頁、同年度毒偵字第一七六一號
    卷第五頁）附卷可稽，復經本院將其尿液送請法務部調查局複驗，該局以螢光偏
    極免疫分析法篩驗，再以氣相層析質譜儀分析法確認，結果被告尿液確呈安非他
    命陽性反應，此有該局出具之八十九年九月十一日（八九）陸（一）字第八九○
    六六四八八號檢驗通知書在卷足稽，足見被告所辯係卸責之詞，不足採信。本件
    事證明確，被告犯行堪以認定。
二、核被告所為，係犯毒品危害防制條例第十條第二項之施用第二級毒品罪。被告先
    後多次犯行，時間緊接，所犯罪名與構成要件相同，顯係基於概括犯意而為，應
    依連續犯規定論以一罪，並加重其刑。爰審酌被告之犯罪動機、目的及犯罪後猶
    飾詞矯飾，並無悔意等一切情狀，量處如主文所示之刑，並諭知易科罰金之折算
    標準。
三、另公訴人雖以被告自八十九年二月間起至同年四月間止，有連續施用毒品安非他
    命之犯行。惟被告係於八十九年三月二日始經觀察、勒戒出所，嗣於同年三月二
    十七日、四月二十日，始經警分別採其尿液送驗結果呈安非他命陽性反應等情，
    已如前述，是僅能證明被告於八十九年三月二十七日前四日內及同年四月二十日
    前四日內，有連續施用毒品安非他命多次之犯行，在此兩次期間以外之期間，並
    無證據足證被告有施用安非他命之犯行，起訴書有關被告犯罪時間之記載，即有
    未洽，因檢察官認此部分記載之犯行與本件論罪科刑部分，係連續犯之裁判上一
    罪，爰不另為無罪之諭知，附此敘明。
據上論斷，應依刑事訴訟法第四百五十二條、第二百九十九條第一項前段，毒品危害
防制條例第十條第二項，刑法第十一條前段、第五十六條、第四十一條，罰金罰鍰提
高標準條例第二條，判決如主文。
本案經檢察官馮成到庭執行職務
中      華      民      國    八十九    年      九      月     十九     日
                                      臺灣臺北地方法院刑事第三庭
                                          法  官  劉  台  安
右正本證明與原本無異。
如不服本判決，應於判決送達後十日內，向本院提出上訴狀。
                                          書記官  張  世  輝
中      華      民      國    八十九    年      九      月    二十五    日
附錄本案論罪科刑法條全文
毒品危害防制條例第十條
施用第一級毒品者，處六月以上五年以下有期徒刑。
施用第二級毒品者，處三年以下有期徒刑。


司法院資訊處製作；財團法人民間司法改革基金會備份。
